# 有限合伙企业纳入合并范围

提问人：DeLuoYiTe 时间：2020-03-09 20:46:29
A公司下设全资子公司B公司，B公司系中国基金业协会登记的基金管理人。
A、B公司连同合并范围外的其他资本方发起设立C基金（有限合伙企业），该基金主要进行股权投资，获取投资回报。其中，B公司作为GP出资比例1.36%，A公司作为LP出资比例45.46%，其他多个资本方作为LP出资比例合计53.18%。
合伙协议约定由B公司作为C合伙企业的执行事务合伙人，有权对合伙企业的财产进行投资、管理、运用和处置，决定合伙企业的经营计划和投资方案。执行事务合伙人按实缴出资额2%收取管理费。投委会为决定立项、投资、转让和退出投资的决策机构，由三位委员构成，GP委托两位，LP委托一位。上报投委会的事项，经2/3以上（含本数）投票通过。
合伙企业收益分享及亏损分担均按实缴出资额比例执行。合伙人会议由全体合伙人组成，是合伙企业的最高权力机关。合伙人会议职权包括：讨论普通合伙人与有限合伙人的利益冲突决定合伙企业举借债事宜审议批准普通合伙人、有限合伙人入伙、退伙、出资转让、和处置事宜审议批准普通合伙人转有限合伙人事宜决定合伙企业解散、清算事宜评估管理人管理业绩决定聘任、解聘、变更管理人
所有合伙人按实缴出资比例行使表决权，合伙人会议事项应经代表全部出资2/3以上的合伙人同意方可生效。
请教版主
B公司是否可以视为代理人，A公司将C合伙企业纳入合并范围？

回答人：chenyiwei
一般理解B多数可能性是代理人，但还要进一步看其权限、超额收益分成的计算方法和分享比例等因素。
现有证据不能证明A是否可控制该有限合伙企业，要关注其设立目的、投资决策机制、投资对象范围（与A的业务有无协同效应）、收益分配和亏损分担方式等问题。